臺灣臺北地方法院刑事判決            100年度交易字第600號
公  訴  人  臺灣臺北地方法院檢察署檢察官
被      告  杜美玉
上列被告因過失傷害案件，經檢察官提起公訴（100 年度偵字第
9774號），於本院準備程序進行中，被告就被訴事實為有罪之陳
述，經本院進行簡式審判程序，判決如下：
    主      文
杜美玉因過失傷害人，處拘役伍拾日，如易科罰金，以新臺幣壹
仟元折算壹日。
    事實及理由
一、犯罪事實
    杜美玉於民國100 年2 月1 日下午2 時6 分許，駕駛車牌號
    碼0821-ES 號自用小客車（下稱本案小客車），沿臺北市○
    ○區○○路2 段西往東方向行駛，途經同市○○路○ 段158
    號前時，本應注意汽車行駛時，駕駛人應注意兩車併行之間
    隔，並隨時採取必要之安全措施，依當時天候晴、日間有自
    然光線、柏油路面、乾燥、無缺陷、無障礙物、視距良好，
    並無不能注意情事，竟疏未注意及此，適張秀明騎乘車牌號
    碼AZQ-586 號機車（下稱本案機車），於同一時間，沿臺北
    市○○區○○路2 段西往東方向，行駛於杜美玉所駕駛之本
    案小客車右側，亦疏未注意兩車併行之間隔，兩車因而發生
    擦撞，致使張秀明人車倒地後，受有左脛骨平台閉鎖性骨折
    之傷害。杜美玉於肇事後，向到場處理事故之臺北市政府警
    察局交通大隊中山分隊員警陳明係肇事者，自首而接受裁判
    。
二、認定犯罪事實所憑證據及理由
(一)、本案被告杜美玉所犯刑法第284 條第1 項前段過失傷害罪，
    係死刑、無期徒刑、最輕本刑為3 年以上有期徒刑以外之罪
    ，其於準備程序就前揭被訴事實為有罪之陳述，經法官告知
    簡式審判程序之旨，並聽取其與公訴人之意見後，本院裁定
    進行簡式審判程序，是本件之證據調查，依刑事訴訟法第27
    3 條之2 規定，不受同法第159 條第1 項、第161 條之2 、
    第161 條之3 、第163 條之1 及第164 條至第170 條規定之
    限制，合先敘明。
(二)、上開犯罪事實，業經被告於本院審理時坦白承認，並為告訴
    人張秀明於警詢時指證歷歷，且有道路交通事故現場圖、臺
    北市政府警察局中山分局交通分隊道路交通事故補充資料表
    、道路交通事故調查報告表(一)及(二)、現場照片13張、臺安醫
    院診斷書1 紙、現場監視器錄影光碟1 片、本院勘驗筆錄1
    份及監視錄影畫面擷取照片4 張在卷可稽，足認被告之自白
    與事實相符，應可採信。
(三)、按汽車行駛時，駕駛人應注意兩車併行之間隔，並隨時採取
    必要之安全措施，道路交通安全規則第94條第3 項訂有明文
    。被告駕車時本應注意及此，被告於本院審理時並供稱：我
    車子是直行的，我覺得或許是沒有保持安全距離，才會導致
    告訴人受傷等語，又告訴人於警詢時指稱：當時我騎乘本案
    機車行走於上開道路，旁邊有本案小客車行駛於我的左手邊
    ，與我平行行駛，我就感覺到為何本案小客車靠這麼近，我
    就覺得左手邊被推一把，就跌到了等語，對照本案小客車與
    本案機車出現於現場監視器畫面之際，兩車併行於同向車道
    ，本案機車隨即倒地等情，業經本院當庭勘驗現場監視錄影
    光碟，並製有筆錄附卷可稽，另有監視錄影畫面擷取相片4
    張在卷可查，可見被告駕駛本案小客車行駛時，未與告訴人
    駛乘之本案機車保持相當之安全間隔距離，再依道路交通事
    故調查報告表所載，本案肇事時、地之天候、路況皆良好，
    依當時情況被告應無不能注意情事，竟疏未注意及此，適有
    同向行駛之告訴人騎乘本案機車併行於被告駕駛之本案小客
    車右側，亦未注意保持相當間隔，兩車因而擦撞，致告訴人
    倒地送醫後受有前開傷勢，被告對此顯有過失，且其過失犯
    行，與告訴人受傷結果間，有相當因果關係。再者，本案肇
    事原因經送鑑後，亦認為被告與告訴人涉嫌未保持行車安全
    間隔，同為本案肇事原因乙事，有臺北市交通事件裁決所10
    0 年7 月26日北市裁鑑字第10037350900 號函附之行車事故
    鑑定意見書1 份附卷可查，益徵被告對於本案車禍發生，應
    負肇事之責。至於告訴人對於本案車禍之發生，亦有未保持
    安全間隔之過失，同為本案肇事原因乙事，已如上述，則告
    訴人雖同有過失，然此並無從執以解免被告之過失責任，併
    予敘明。
(四)、本案事證明確，被告犯行堪以認定，應予依法論科。
三、論罪科刑之理由
(一)、核被告所為，係犯刑法第284 條第1 項前段過失傷害罪。
(二)、被告於肇事後，向到場處理事故之臺北市政府警察局交通大
    隊中山分隊員警陳明係肇事者，自首而接受裁判乙情，有臺
    北市○○○○○道路交通事故肇事人自首情形紀錄表附卷可
    證，合於刑法第62條前段自首之規定，爰予減輕其刑。
(三)、爰審酌被告駕車本應謹慎小心維護自身及參與道路交通者之
    安全，竟未遵守交通安全規則而肇事，又告訴人因本案車禍
    受有上開傷害，所受痛苦折磨不少，被告未能與告訴人達成
    民事損害賠償和解，沒有賠償告訴人損害或撫慰告訴人受傷
    心靈，兼衡被告犯後於本院審理中坦承犯行，尚有悔意，本
    案車禍發生原因，告訴人同有過失，及被告之職業、智識及
    經濟狀況等一切情狀，量處如主文所示之刑，並諭知易科罰
    金之折算標準如主文所示。
四、應適用之法條
    依刑事訴訟法第273 條之1 第1 項、第299 條第1 項前段，
    刑法第284 條第1 項前段、第62條前段、第41條第1 項前段
    ，刑法施行法第1 條之1 第1 項、第2 項前段，判決如主文
    。
本案經檢察官李明哲到庭執行職務。
中    華    民    國   100    年    9     月    30    日
                  刑事第六庭  法  官  藍家偉
以上正本證明與原本無異。
如不服本判決應於收受送達後10日內向本院提出上訴書狀，並應
敘述具體理由；其未敘述上訴理由者，應於上訴期間屆滿後20日
內向本院補提理由書（均須按他造當事人之人數附繕本）「切勿
逕送上級法院」。告訴人或被害人如對於本判決不服者，應具備
理由請求檢察官上訴，其上訴期間之計算係以檢察官收受判決正
本之日期為準。
                              書記官  陳靜君
中    華    民    國   100    年    9     月    30    日
附錄本案論罪科刑所犯法條全文
中華民國刑法第284條
因過失傷害人者，處 6 月以下有期徒刑、拘役或 5 百元以下罰
金，致重傷者，處 1 年以下有期徒刑、拘役或 5 百元以下罰金
。
從事業務之人，因業務上之過失傷害人者，處 1 年以下有期徒
刑、拘役或 1 千元以下罰金，致重傷者，處 3 年以下有期徒刑
、拘役或 2 千元以下罰金。